【裁判字號】    92,交抗,232
【裁判日期】    920324
【裁判案由】    聲明異議
【裁判全文】
臺灣高等法院臺中分院刑事裁定                    九十二年度交抗字第二三二號
    抗  告  人
    即受處分人  甲○○
右抗告人因聲明異議案件，不服臺灣彰化地方法院中華民國九十二年二月十日所為裁
定( 九十二年度交聲字第二四號) 提起抗告，本院裁定如左：
    主      文
抗告駁回。
    理      由
一、抗告意旨略以：抗告人之機車未停放妥當，因而倒地而造成機車之空氣濾清器外
    殼穿破，抗告人工作忙碌，要找到適當的零件更換亦非容易，並非蓄意拆除空氣
    濾清器外蓋及拿掉濾心製造噪音，交通警察認抗告人將空氣濾清器變造改裝，與
    實情不符，為此提起抗告，並聲請機車進行噪音測試等語。
二、經查：
  (一)汽車駕駛人，拆除消音器，或以其他方式造成噪音者，處新臺幣六千元以上二萬
    四千元以下罰鍰，並記違規點數三點；道路交通管理處罰條例第四十三條第一項
    第二款、第六十三條第一項第三款各定有明文。又我國現雖無行政罰法總則之明
    文規定，但人民違反法律上之義務而應受行政罰之行為，法律無特別規定時，雖
    不以出於故意為必要，仍須以過失為其責任條件。但應受行政罰之行為，僅須違
    反禁止規定或作為義務，而不以發生損害或危險為其要件者，推定為有過失，於
    行為人不能舉證證明自己無過失時，即應受處罰( 大法官會議釋字第二七五號解
    釋參照) 。
  (二)抗告人於九十一年十月十四日下午四時五十分，騎乘ＧＺ５─２９０號機車經彰
    化市中山、北門一帶，因機車無空氣濾清器外蓋及濾心，製造噪音，遭彰化縣警
    察局交通隊員警陳顥掣單告發，此有彰化縣警察局舉發違反道路交通管理事件通
    知單在卷可稽，並據警員陳顥報告稱：「職於九十一年十月十四日十六時五十分
    執行勒務時，被極大機車聲音吸引，進而取締盤查ＧＺ５─２９０號重型機車：
    ：：該機車拆除空氣濾清器外蓋，拿掉濾心，嚴重製造噪音，危害民眾生活品質
    」等語( 原審卷查詢意見表) ，抗告人自己亦承認空氣濾清器外殼受損後並未修
    復，故抗告人駕駛無空氣濾情器外蓋及濾心之機車產生噪音係屬不爭之事實；縱
    使抗告人並非故意拆除空氣濾情器外蓋及濾心，但依前開說明，抗告人違反上開
    禁止規定，仍應推定為有過失，且抗告人泛稱工作忙碌，無法找到合適的組件修
    復云云，既未經舉證證明，且工作忙碌、無法找到合適的組件，亦不能認無過失
    ，抗告人之行為仍屬應罰，所請進行噪音測試一節經核亦無必要。
三、依前開說明，原處分機關裁處抗告人罰鍰新台幣六千元，並記違規點數三點，於
    法並無不合，原審法院裁定駁回抗告人之異議，亦無不合，抗告人抗告意旨仍執
    陳詞，主張並非蓄意製造噪音云云，指摘原審裁定不當，為無理由，應駁回之。
四、依道路交通案件處理辦理辦法第二十六條，刑事訴訟法第四百十二條，裁定如主
    文。
中      華      民      國      九十二  年      三      月      二十四  日
                                臺灣高等法院臺中分院刑事第十庭
                                      審判長法  官  林  照  明
                                            法  官  蔡  名  曜
                                            法  官  王      銘
右正本證明與原本無異。
不得再為抗告
                                            書記官  洪  麗  華
中      華      民      國      九十二  年      三      月      二十四  日
                                 Ａ


司法院資訊處製作；財團法人民間司法改革基金會備份。
